臺灣高雄地方法院刑事判決　　　　　　　 94年度易字第228號
公　訴　人　臺灣高雄地方法院檢察署檢察官
被　　　告　丙○○　男　44歲.
上列被告因竊盜案件，經檢察官提起公訴（94年度偵字第616號）
，本院判決如下：
    主  文
丙○○攜帶兇器竊盜，處有期徒刑柒月。
扣案之活動扳手壹支沒收。
    事  實
一、丙○○基於意圖為自己不法所有之犯意，於民國93年12月26
    日15時50分許，攜帶其所有客觀上可對人之生命、身體、安
    全構成威脅，具有危險性之活動扳手1 支及其所拾獲之塑膠
    袋1 只，侵入位於高雄縣鳳山市○○里○○○○路9 號之「
    正在機械工業股份有限公司」（下稱正在公司）工廠內，以
    上開活動扳手拆卸裝置於該工廠一樓廁所內之馬桶沖水開關
    1 個及便池沖水開關2 個，並將之置入前開塑膠布袋內，得
    手後，欲離去之際，為正在公司員工甲○○報警查獲，並扣
    得其所有前開活動扳手1 支。
二、案經高雄縣政府警察局鳳山分局報請臺灣高雄地方法院檢察
    署檢察官偵查起訴。
    理  由
一、訊據被告丙○○對於上揭時、地，攜帶其所有前開活動扳手
    1 支及拾獲之塑膠布袋1 只，侵入正在公司拆卸該工廠一樓
    廁所內之馬桶沖水開關1 個及便池沖水開關2 個，並將之置
    入塑膠布袋內等情供承不諱，惟矢口否認有何竊盜犯行，辯
    稱：伊以為上開工廠為廢棄工廠，裡面的東西是人家不要的
    ，因該工廠門戶大開，並遭斷水斷電，看起來像空屋，故伊
    始入內撿拾物品云云。經查：
  (一)證據能力方面：
    按被告以外之人於審判外之言詞或書面陳述，除法律有規定
    者外，不得作為證據，刑事訴訟法第159 條固定有明文，惟
    被告以外之人於審判外之陳述，雖不符同法第159 條之1 至
    之4 規定，而經當事人於審判程序同意作為證據，法院審酌
    該言詞陳述或書面陳述作成時之情況，認為適當者，亦得為
    證據。又當事人、代理人或辯護人於法院調查證據時，知有
    第159 條第1 項不得為證據之情形，而未於言詞辯論終結前
    聲明異議者，視為有前項之同意，此亦據同法159 條之5 規
    定甚明。查本件證人即告訴代理人甲○○於警詢中之陳述，
    雖為被告丙○○以外之人於審判外之陳述，屬於傳聞證據，
    且證人甲○○於司法警察調查中所為之陳述，核與其於審判
    中所為之陳述，並無不符，惟檢察官及被告於審判程序均同
    意以證人甲○○於司法警察調查中所為之陳述，作為證據（
    見本院94年5 月27日審判筆錄第6 至7 頁），本院審酌上開
    言詞陳述作成時之證據取得過程並無瑕疵，且與待證事實具
    有關連性等情況，認為適當，應認依刑事訴訟法第159 條之
    5 第1 項之規定，得為證據，而有證據能力。合先敘明。
  (二)實體方面：
    上揭事實，業據證人即告訴代理人甲○○於警詢時指述：伊
    為高雄縣鳳山市○○○○路9 號正在公司之員工，93年12月
    26日15時50分許，伊在工廠2 樓抽煙，發現被告手拿袋子進
    入工廠內，即下樓查看，「經報警並嗣警方巡邏人員」到場
    後共同進入工廠圍捕，而於同日17時30分許逮捕被告，被告
    為警查獲時手持袋子內裝有馬桶沖水開關1 個及便池沖水開
    關2 個等語（見警卷第3 至4 頁），於本院審理時結證：座
    落高雄縣鳳山市○○○○路9 號之正在公司工廠，為伊公司
    標下作為倉庫使用者，裡面堆置有正在公司之機械加工品及
    電線等物，堆放物品均歸類放置，並非隨意棄置，且該工廠
    並非空屋，亦未遭斷水斷電，被告係於93年12月26日下午，
    攜帶1 個類似麻布袋（此部分嗣經被告確認為塑膠袋），由
    輜汽北路之鐵捲門進入該工廠，當日伊值班，伊見到被告進
    入工廠後，即到工廠內叫喊要裡面非伊公司員工之人出來，
    但被告並未出來，伊乃要公司同事將鐵捲門半拉下，等被告
    出來後，即發現被告袋裡有伊工廠所有馬桶沖水開關1 個、
    腳踏式便池沖水開關2 個及活動扳手1 支等語綦詳（見本院
    94 年5月27日審判筆錄第3 至6 頁）。此外，復有搜索筆錄
    、扣押物品目錄表（見警卷第7 頁至11頁）、贓物認領保管
    單（見警卷第12頁）各1 紙及查獲照片2 幀（見警卷第13頁
    ）附卷可稽，且有被告所有活動扳手1 支扣案可證。是被告
    前開所辯，顯屬事後卸責之詞，不足採信。本案事證明確，
    被告竊盜犯行，堪以認定。
二、按刑法第321 條第1 項第3 款之攜帶兇器竊盜罪，係以行為
    人攜帶兇器竊盜為其加重條件，此所謂兇器，其種類並無限
    制，凡客觀上足對人之生命、身體、安全構成威脅，具有危
    險性之兇器均屬之，且祇須行竊時攜帶此種具有危險性之兇
    器為已足，並不以攜帶之初有行兇之意圖為必要（最高法院
    79年臺上字第5253號判例足資參照），而被告持以行竊之活
    動扳手1 支，長約30公分，為金屬材質，業經本院勘驗無誤
    （見本院94年5 月27日審判筆錄第8 頁），若持之用以攻擊
    人體，顯足以造成傷害，是可認該活動扳手客觀上足以對人
    之生命、身體安全構成威脅，具有危險性，自屬兇器無訛。
    核被告丙○○所為，係犯刑法第321 條第1 項第3 款之攜帶
    兇器竊盜罪。爰審酌被告正值青壯年，不思自食其力，為貪
    圖私利，即恣意竊取他人財物，所為不足取，且犯後仍否認
    犯行，態度非佳，惟念其所竊取之物業經被害人領回，被害
    人所受損害尚屬輕微等一切情狀，量處如主文所示之刑，以
    資懲儆。再扣案之活動扳手1 支為被告所有，且為其用以供
    本件犯罪所用之物，業據被告供陳在卷，爰依刑法第38條第
    1 項第2 款規定宣告沒收；另被告持以供本件竊盜犯行所用
    之塑膠布袋1 只，被告否認為其所有，復未扣案，且無證據
    證明現仍尚存在，為免將來執行上之困難，爰不另為沒收之
    宣告，附此敘明。
據上論斷，應依刑事訴訟法第299 條第1 項前段，刑法第321 條
第1項第3款、第38條第1項第2款，判決如主文。
本案經檢察官乙○○到庭執行職務。
中　　華　　民　　國　　94　　年　　6 　　月　　10　　日
                  刑事第十二庭  審判長法    官  張維君
                                      法    官  伍逸康
                                      法    官  劉惠娟
右正本證明與原本無異。
如不服本判決，應於判決送達後10日內，向本院提出上訴狀。
中　　華　　民　　國　　94　　年　　6 　　月　　10　　日
                                      書 記 官  陳素徵
附錄本案論罪科刑之法條：
中華民國刑法第321條
犯竊盜罪而有左列情形之一者，處6 月以上、5 年以下有期徒刑
：
一  於夜間侵入住宅或有人居住之建築物、船艦或隱匿其內而
    犯之者。
二  毀越門扇、牆垣或其他安全設備而犯之者。
三  攜帶兇器而犯之者。
四  結夥三人以上而犯之者。
五  乘火災、水災或其他災害之際而犯之者。
六  在車站或埠頭而犯之者。
前項之未遂犯罰之。
